【裁判字號】    90,易,1270
【裁判日期】    901220
【裁判案由】    妨害家庭
【裁判全文】
臺灣屏東地方法院刑事判決                          九十年度易字第一二七號
    公  訴  人  臺灣屏東地方法院檢察署檢察官
    被      告  丙○○
                乙○○
    右一人選任
    辯  護  人  鍾治漢
右列被告等因妨害家庭案件，經檢察官提起公訴（八十九年度偵字第六四０二號），
本院判決如左：
     主  文
丙○○有配偶而與人通姦，處有期徒刑參月，如易科罰金，以參佰元折算壹日。
乙○○與有配偶之人相姦，處有期徒刑參月，如易科罰金，以參佰元折算壹日。
     事  實
一、丙○○於民國七十八年間與甲○○結婚，為有配偶之人。而乙○○於八十九年十
    月四日明知丙○○係甲○○之夫，丙○○與乙○○竟仍基於通姦及相姦之意思，
    於八十九年十一月十二日十三時三十分許，在乙○○位於屏東縣麟洛鄉○○村○○路和成巷二弄四三號之住處，發生性行為。嗣於同日十四時十五分許，在上址
    為甲○○報警查獲。
二、案經甲○○訴由屏東縣警察局屏東分局報請台灣屏東地方法院檢察署檢察官偵查
    起訴。
     理  由
一、訊據被告丙○○、乙○○矢口否認有何妨害家庭犯行，被告丙○○辯稱：有與乙○○一起買股票，去乙○○家是為了看股市行情，並未與乙○○發生性關係等語
    ；被告乙○○則辯稱：八十八年間認識丙○○，但於八十九年十月四日打電話至
    丙○○家中，是甲○○接電話，才知道丙○○並未離婚，與丙○○雖認識很久，
    但不常見面，沒有發生過性行為，與女兒及一位女同事同住，家中並無其他外人
    等語。經查：上開事實，業據告訴人甲○○指述甚詳，而員警於八十九年十一月
    十二日至被告乙○○上開住處敲門，均無回應，後以手機聯絡，被告乙○○始於
    經過十幾分鐘後打開大門，由員警自客廳及臥室垃圾桶帶回衛生紙一袋等情，業
    據證人即現場查獲之員警王文靖證述屬實，上開於被告乙○○家中取回之衛生紙
    經送法務部調查局以「人類遺傳因子ＤＮＡＳＴＲ式型別鑑定法」鑑定，認為「
    上開衛生紙有精斑反應，精斑經細胞分離處理，男女分離層之ＤＮＡ型別仍有部
    分呈混合型別，其混合型別者，均與被告丙○○與被告乙○○之併合型別相符，
    未呈混合型別者，均分別與被告丙○○、被告乙○○之各項相對應型別相符，因
    此，該衛生紙之精斑混合物極可能來自被告丙○○與被告乙○○」，有法務部調
    查局鑑定通知書（九十）陸（四）字第九００二四七五三號在卷可稽，此為鑑定
    機關本於專業知識、經驗及以精密儀器測試後所得之結論，自可憑信，而被告乙○○復自承上開住處僅有伊與女兒、一位女同事同住，並無其他外人等語，益證
    被告丙○○有與被告乙○○發生性關係，上開送驗衛生紙即為其二人所使用無疑
    。是其二人上開所辯，顯係臨訟卸責之詞，不足採信。本件事證已明，被告二人
    犯行堪以認定。
二、查被告丙○○係告訴人甲○○之配偶，竟與他人通姦，故核其所為，係犯刑法第
    二百三十九條前段之通姦罪；而被告乙○○明知被告丙○○為有配偶之人，業據
    其供承在卷，竟仍與之相姦，核其所為係犯刑法第二百三十九條後段之相姦罪。
    爰審酌被告二人素行、犯罪動機、目的、手段、所生危害之輕重及犯罪後態度等
    一切情狀，分別量處如主文所示之刑，並均諭知易科罰金之折算標準。
三、又被告二人行為後，刑法第四十一條業於九十年一月十日修正公布，同年一月十
    二日生效，依修正後之刑法第四十一條第一項前段規定：犯最重本刑五年以下有
    期徒刑以下之罪，而受六個月以下有期徒刑或拘役之宣告，因身體、教育、職業
    、家庭或其他正當事由，執行顯有困難者，得以一元以上三元以下折算一日。此
    與原先之刑法第四十一條規定已有不同，本件前後相較，雖無有利或不利之情形
    ，然依刑法第二條第一項前段採從新主義之規定，自應適用修正後之刑法第四十
    一條第一項前段之規定，諭知易科罰金及其折算之標準，併予敘明。
據上論斷，應依刑事訴訟法第二百九十九條第一項前段，刑法第二條第一項前段、第
二百三十九條、第四十一條第一項前段，罰金罰鍰提高標準條例第二條，判決如主文
。
本案經檢察官郭俊男到庭執行職務。
中      華      民      國    九十      年     十二     月     二十     日
                                       臺灣屏東地方法院刑事第三庭
                                          審判長法  官  黃國永
                                                法  官  余德正
                                                法  官  陳姵君
右正本證明與原本無異。
對於本判決如有不服應於收受送達後十日內向本院提出上訴書狀上訴於台灣高等法院
高雄分院並按他造當事人之人數附具繕本。
                                               書記官   蔡德章
中      華      民      國    九十      年     十二     月     二十     日
得上訴
附錄：
中華民國刑法第二百三十九條
 (通姦罪)
有配偶而與人通姦者，處一年以下有期徒刑。其相姦者亦同。


司法院資訊處製作；財團法人民間司法改革基金會備份。
